臺灣臺北地方法院民事判決　　　　　 100年度勞小上字第31號
上　訴　人　陳泓溢即摩根生活館
被上 訴 人　莊振興
上列當事人間請求給付薪資事件，上訴人對於民國100 年10月6
日本院臺北簡易庭100 年度北勞小字第71號第一審判決提起上訴
，本院判決如下：
    主  文
上訴駁回。
第二審訴訟費用新臺幣壹仟伍佰元由上訴人負擔。
    事實及理由
一、按對於小額程序之第一審裁判之上訴，非以其為違背法令為
    理由，不得為之，又小額訴訟程序之上訴狀內應記載上訴理
    由，並表明：(一)原判決所違背之法令及其具體內容；(二)依訴
    訟資料可認為原判決有違背法令之具體事實，民事訴訟法第
    436 條之24、第436 條之25分別定有明文。本件上訴人提起
    上訴，係以原審判決未依據兩造約定薪資轉做合夥投資摩根
    生活館臺中館之股金，逕命上訴人給付薪資，與勞動基準法
    第22條第2 項之規定有違等語，核其上訴理由，既以原審判
    決違背勞動基準法等語，堪認其對於原第一審小額判決違背
    法令之情事，已有具體之指摘，是上訴人提起本件上訴，應
    認為已具備合法要件，合先敘明。
二、次按小額程序之第二審判決，依上訴意旨足認上訴為無理由
    者，得不經言詞辯論為之，民事訴訟法第436 條之29第2 款
    亦有明文。
三、本件上訴意旨以：鈞院判決書第二項以：曾文俊遂與被上訴
    人協議各出資一半云云。以及第三項法院之判斷：被上訴人
    與曾文俊合夥出資經營摩根生活館臺中店云云... 顯示鈞院
    見解顯與上訴人陳述意思不符，並違背實際狀況。事實上被
    上訴人與上訴人雙方均承認摩根實際的負責人就是曾文俊。
    臺中館之合夥人為摩根生活館與被上訴人，並非曾文俊的私
    人投資。本案也絕非曾文俊與被上訴人之私人糾紛。在上述
    前提下，才有雙方協議由被上訴人在摩根的薪資轉為投資臺
    中館之股金，也才有被上訴人簽立商業本票後，在未出資任
    何資金下，由被上訴人登記公司負責人，爾後他才會說這些
    資產乃登記其名下並侵占偷竊之。若這些價金認定是薪資，
    當時直接按月發放即可，就沒有合作案之發生。事實上在另
    外一個侵占案中，他向臺中警方宣稱他是有出資所以成為公
    司負責人有權拿走名下資產，隻字未提薪資情事，採雙面說
    法。如今鈞院倉促判決給付薪資，實有欠考慮本案情況符合
    勞動基準法第22條第2 項「工資應全額直接給付勞工。但法
    令另有規定或勞雇雙方令有約定者，不在此限」，且為不法
    之徒幫兇。耳聞莊、王2 人在外積欠債務，就等趕緊拿到該
    價金，隨即脫產逃逸，法院審理曠日廢時，即便贏得訴訟，
    也無法執行扣押取回資產，望鈞院務必明察等語。
四、經查：上訴人主張原審判決認被上訴人與曾文俊合夥出資經
    營摩根生活館臺中館與實際情形不符，摩根生活館臺中館之
    合夥人應為摩根生活館與被上訴人，雙方因而協議被上訴人
    在摩根生活館之薪資轉為投資臺中館之股金，並由被上訴人
    登記為臺中館之負責人，原審判決上訴人應支付被上訴人薪
    資，違反勞動基準法第22條第2 項但書「勞雇雙方另有約定
    」云云。惟原審判決係依據曾文俊陳稱伊與陳泓溢及另一人
    合夥經營摩根生活館，約定由被告陳宏溢出名登記，伊負責
    實際執行等語（原審卷第31頁），因而認定曾文俊指揮監督
    被上訴人提供勞務，乃基於曾文俊與其他合夥人間合夥內部
    關係，尚難認為曾文俊為被上訴人之雇主；且被上訴人自承
    其受僱之工作內容是排班業務跟接待，核與證人王逸瑋證述
    其與被上訴人在摩根生活館內值班，負責接客戶打電話預約
    SPA 跟排班相符（原審卷第46頁、第47頁），被上訴人外觀
    上亦係為上訴人執行職務，足認被上訴人與上訴人存在勞動
    契約，再者，曾文俊雖自承就摩根生活館臺中館部分與被上
    訴人合夥經營，惟僱傭關係既僅存在於上訴人與被上訴人之
    間，上訴人即不得執曾文俊與被上訴人間之合夥糾紛為由，
    主張與原告之薪資為抵銷。從而原審判決認定上訴人應給付
    薪資予被上訴人，並無判決違背法令之情形，上訴人之上訴
    ，實無理由。
五、綜上所述，原審判決並無上訴人所指違背法令情形，上訴人
    提起本件上訴並指摘原判決不當，求予廢棄改判，依其上訴
    意旨，足認其上訴顯無理由，爰不經言詞辯論，逕以判決駁
    回之。
六、本件第二審訴訟費用依民事訴訟法第436 條之19第1 項確定
    其數額為1,500 元，應由上訴人負擔。
七、依民事訴訟法第436 條之32第1 項、第2 項、第436 條之29
    條第2 款、第436 條之19第1 項、第449 條第1 項、第78條
    ，判決如主文。
中    華    民    國   100    年    12    月    5     日
                  勞工法庭  審判長法  官  郭美杏
                                  法  官  林惠霞
                                  法  官  林芳華
以上正本係照原本作成。
不得上訴。
中    華    民    國   100    年    12    月    6     日
                                書記官  楊茗瑋